【裁判字號】    95,抗,71
【裁判日期】    951229
【裁判案由】    本票裁定
【裁判全文】
臺灣新竹地方法院民事裁定              95年度抗字第71號
抗  告  人  乙○○
相  對  人  新竹市農會
法定代理人  甲○○
上列抗告人與相對人間因本票裁定事件，對於中華民國95年11月
8日本院95年度票字第2365號裁定提起抗告，本院裁定如下：
    主    文
抗告駁回。
抗告程序費用新臺幣壹仟元由抗告人負擔。
    理    由
一、按執票人向本票發票人行使追索權時，得聲請法院裁定後強
    制執行，此為票據法第123條所明文規定。又本票執票人依
    上開法條之規定，聲請法院裁定及抗告法院之裁定，僅依非
    訟案件程序，以審查強制執行許可與否，並無確定實體上法
    律關係存否之效力，如發票人就票據債務之存否有爭執時，
    應由發票人提起確認之訴，以資解決，最高法院56年台抗字
    第714號、57年台抗字第76號亦著有判例可資參照。
二、本件相對人於聲請原裁定時主張：伊執有抗告人為發票人，
    如原裁定所示之本票一紙，並免除作成拒絕證書，詎屆期提
    示未獲付款，依票據法第123條規定聲請裁定許可強制執行
    等情，業據其提出本票一紙為證，原裁定予以准許，尚無不
    合。抗告意旨雖謂：抗告人依其當時薪資證明於民國（下同
    ）94年2月2日向新竹市農會貸款新台幣（下同）360,000元
    無誤，並於每月提存繳清10,000元（共計36個月），直至95
    年2月起抗告人實無力再按月償還債款，且抗告人尚有其他
    銀行債務尚未清償，因而同時申請國家財政部銀行債務協商
    ，同意核准自95年6月起分10年償還並經台新銀行執行，並
    於每月繳納還款計畫在案，有銀行公會債務協商機制協議書
    為證，然僅有新竹市農會貸款卻未加入協商機制。又因抗告
    人每月薪資約20,000元，尚須負擔每月債務協商7,847元生
    活上實有重大困難，冀望能將本次系爭欠款能加入債務協商
    機制或分期繳納，否則將無法負擔強制執行等語。惟查，抗
    告人所稱上情，係屬實體法上之爭執，揆諸首揭說明，應由
    抗告人另行提起訴訟或向前開債務協商執行單位聲請更正或
    變更協商內容，以資解決，非本件非訟程序所得加以審究。
    從而，其提起抗告為無理由，應予駁回。
三、據上論結，本件抗告為無理由，依非訟事件法第46條、第24
    條第1項、第21條第2項，民事訴訟法第495條之1第1項、第4
    49條第1項、第95條、第78條，裁定如主文。
中    華    民    國    95    年    12    月    29    日
                民事第一庭  審判長法  官  陳順珍
                                  法  官
                                  法  官
以上正本係照原本作成。
如不服本裁定，僅得於收受本裁定正本送達後10日內，以適用法
規顯有錯誤為理由，向本院提出再抗告狀，（須附繕本一份及繳
納再抗告裁判費新臺幣1,000元），經本院許可後始可再抗告。
中    華    民    國    95    年    12    月    29    日
                                書記官  周育瑜


司法院資訊處製作；財團法人民間司法改革基金會備份。
